臺灣臺中地方法院刑事判決
110年度金訴字第1026號
公  訴  人  臺灣臺中地方檢察署檢察官
被      告  簡宏逸


上列被告因違反洗錢防制法等案件，經檢察官提起公訴（110年
度偵字第27752號），本院判決如下：
    主    文
簡宏逸幫助犯洗錢防制法第十四條第一項之洗錢罪，累犯，處有
期徒刑伍月，併科罰金新臺幣貳萬元，罰金如易服勞役，以新臺
幣壹仟元折算壹日。
    犯罪事實
一、簡宏逸依其一般社會生活之通常經驗，應可知悉一般人均可
     自行申請金融帳戶使用，如非意圖供犯罪使用，無收取他
    人 金融帳戶之必要，並可預見將友人之金融帳戶提供予真
    實姓名、年籍不詳之人後，該人將可能藉由該蒐集所得之帳
    戶作為收受詐欺取財款項之用，遂行詐欺取財犯行，並於提
    領、轉匯後即產生遮斷資金流動軌跡以逃避國家追訴、處罰
    之效果，仍於其發生並不違背自己本意之情況下，基於幫助
    他人犯詐欺取財及一般洗錢之不確定故意，於民國109年8月
    初某日，在林錡宏位於臺中市○○區○○路0號F棟7樓之14居所
    ，向亦有幫助他人犯詐欺取財及一般洗錢不確定故意之林錡
    宏（另案經臺灣高等法院臺中分院以110年度金上訴字第177
    1號判決確定）收受由林錡宏所申設之合作金庫銀行太平分
    行帳號0000000000000號帳戶（下稱系爭帳戶）之存摺、提
    款卡及密碼後，再交予真實姓名及年籍均不詳之成年人，而
    容任不詳詐欺取財成員使用系爭帳戶詐欺他人財物，並藉此
    掩飾或隱匿犯罪所得去向。嗣不詳詐欺犯罪者及其所屬詐集
    團成員取得前開帳戶資料後，先經吳承豪（另案審理中）所
    申設之豪豪生技有限公司（下稱豪豪生技公司）向洪浩倫(
    另案偵查中）所申設之紅樂企業社，透過第三方支付服務業
    者台灣萬事達金流股份有限公司（下稱台灣萬事達公司）各
    取得統一超商股份有限公司（下稱統一超商）及全家便利商
    店股份有限公司（下稱全家便利商店）如附表一、二所示之
    代收付二段條碼，及向不知情之政麟科技實業有限公司（下
    稱政麟科技公司）取得台新國際商業銀行（下稱台新銀行）
    虛擬帳號00000000000000、00000000000000、000000000000
    00號帳戶後，即共同意圖為自己不法所有，基於詐欺取財及
    一般洗錢之犯意聯絡，分別為下列行為：
　㈠於109年7月6日下午3時許，以LINE及Instagram暱稱「游詩敏
    」（起訴書誤載為「游施敏」）向楊淳婷佯稱：可將資金投
    入「future未來科技」博弈網站以獲利云云，致使楊淳婷誤
    信為真，因而陷於錯誤，依對方指示至統一超商，以透過ib
    on購買點數之方式，於附表一所示之繳費時間，前往附表一
    所示之統一超商門市，以附表一所示之二段條碼及訂單編號
    ，將附表一所示之15筆交易金額款項共新臺幣（下同）30萬
    元繳交至紅樂企業社之中國信託商業銀行科博館分行帳號00
    0000000000號帳戶後，經紅樂企業社將前開15筆款項撥付至
    豪豪生技公司之臺灣中小企業銀行南投分行帳號0000000000
    0號帳戶（下稱甲帳戶），再由豪豪生技公司將前開款項於1
    09年8月16日起陸續撥付至系爭帳戶；復由不詳之人將上開
    款項自系爭帳戶轉帳至其他帳戶，而產生遮斷資金流動軌跡
    之斷點。
　㈡於109年7月30日某時，以通訊軟體LINE暱稱「白筱筱」向黃
    景瀚佯稱：若至興富發娛樂城申辦帳號並依指示匯款即可線
    上博弈云云，致使黃景瀚誤信為真，因而陷於錯誤，於109
    年8月4日下午1時40分、41分，先後轉帳2萬元、1萬元至政
    麟科技公司上開台新銀行虛擬帳號00000000000000、000000
    00000000號帳戶後，經政麟科技公司將上開款項撥付至豪豪
    生技公司之甲帳戶，再由豪豪生技公司將前開2筆款項於109
    年8月16日起陸續撥付至系爭帳戶，復由不詳之人將上開款
    項自系爭帳戶轉帳至其他帳戶，而產生遮斷資金流動軌跡之
    斷點。
　㈢於109年8月4日某時，以通訊軟體WOOTALK暱稱「貝拉」向吳
    貞宜佯稱：介紹投資平台以投資獲利云云，致使吳貞宜誤信
    為真，因而陷於錯誤，於109年8月4日晚上10時16分，轉帳3
    萬元至政麟科技公司上開台新銀行虛擬帳號00000000000000
    號帳戶後，經政麟科技公司撥付至豪豪生技公司之甲帳戶，
    再由豪豪生技公司將前開款項於109年8月16日起陸續撥付至
    系爭帳戶，復由不詳之人將上開款項自系爭帳戶轉帳至其他
    帳戶，而產生遮斷資金流動軌跡之斷點。
　㈣於109年8月11日某時，以臉書暱稱「阿國幫幫忙」向林雨嫺
    佯稱：可以幫忙投資，獲利後給付一成傭金即可云云，致使
    林雨嫺誤信為真，因而陷於錯誤，依指示於附表二所示之繳
    費時間，前往附表二所示之超商門市，以附表二所示之二段
    條碼及及訂單編號，繳交如附表二所示之交易金額款項至紅
    樂企業社之中國信託銀行科博館分行帳號000000000000號帳
    戶後，經紅樂企業社將前開2筆款項撥付至豪豪生技公司之
    甲帳戶，再由豪豪生技公司將前開2筆款項於109年8月16日
    起陸續撥付至系爭帳戶，復由不詳之人將上開款項自系爭帳
    戶轉帳至其他帳戶，而產生遮斷資金流動軌跡之斷點。
    嗣因楊淳婷、黃景瀚、吳貞宜、林雨嫺發覺受騙後報警處理
    ，始循線查悉上情。
二、案經楊淳婷訴由臺中市政府警察局太平分局、黃景瀚訴由新
    北市政府警察局新莊分局、吳貞宜訴由臺中市政府警察局第
    三分局、林雨嫺訴由臺中市政府警察局太平分局報告暨臺灣
    臺中地方檢察署檢察官自動檢舉偵查起訴。
    理    由
一、證據能力部分
  ㈠以下本案所引用被告以外之人於審判外之言詞或書面陳述，
    均經本院於審判時當庭直接提示而為合法調查，檢察官、被
    告簡宏逸均同意作為證據（見本院卷第206頁），本院審酌
    前開證據作成或取得狀況，均無非法或不當取證之情事，亦
    無顯不可信情況，故認為適當而均得作為證據。是前開證據
    ，依刑事訴訟法第159條之5規定，均具有證據能力。
  ㈡除法律另有規定外，實施刑事訴訟程序之公務員因違背法定
    程序取得之證據，其有無證據能力之認定，應審酌人權保障
    及公共利益之均衡維護，刑事訴訟法第158條之4定有明文。
    本案所引用之非供述證據，並無證據證明係實施刑事訴訟程
    序之公務員違背法定程序所取得，且檢察官、被告均未表示
    無證據能力，自應認均具有證據能力。
二、認定犯罪事實所憑證據及理由
    訊據被告固坦承證人即另案被告林錡宏（下稱證人林錡宏）
    申設之系爭帳戶，遭不詳詐欺犯罪者作為收受、轉匯告訴人
    楊淳婷、黃景瀚、吳貞宜、林雨嫺受騙所匯款項之用，並產
    生遮斷資金流動軌跡斷點之效果等情，惟矢口否認有何幫助
    詐欺取財、幫助一般洗錢犯行。辯稱：當初林錡宏問我有無
    出租金融帳戶以賺錢之機會，我就介紹真實姓名及年籍均不
    詳綽號「阿杰」（下稱「阿杰」）之人予林錡宏，讓「阿杰
    」跟林錡宏自己洽談，系爭帳戶資料也是林錡宏自己交給「
    阿杰」，我完全沒有介入云云。經查：
　㈠系爭帳戶為證人林錡宏申設使用等情，業據證人林錡宏於警
    詢中陳述明確（見本院卷第48頁），並有合作金庫商業銀行
    太平分行109年12月1日合金太平字第1090003999號函暨系爭
    帳戶新開戶建檔登入單、綜合印鑑卡、歷史交易明細在卷可
    參(見本院卷第101頁至第119頁)，被告對此並未爭執（見本
    院卷第232頁），而堪認定。又不詳詐欺犯罪者於109年8月
    初某日，取得系爭帳戶前揭資料後，即與其他詐欺取財成員
    分別以上開方式對告訴人4人施行詐術，致使其等均誤信為
    真，因而陷於錯誤，分別依指示繳交款項或轉帳至指定帳戶
    ，嗣各款項均輾轉匯入系爭帳戶，再由不詳之人轉帳至其他
    帳戶等節，有Maxtouch投資平台虛擬帳戶及代收款對應結構
    圖、匯款資料(見110偵1958卷第31頁至第34頁)、豪豪生技
    公司及政麟科技公司之基本資料（見110偵1958卷第85頁、
    第95頁至第96頁、110偵4678卷第125頁至第170頁）、系爭
    帳戶歷史交易明細、網路轉帳交易明細（見本院卷第99頁、
    第107頁至第119頁）、豪豪生技公司之甲帳戶金融資料及交
    易明細(見110偵4678卷第181頁至第200頁)，及如附表三所
    示之證據在卷可佐，被告對此亦未爭執（見本院卷第160頁
    、第214頁、第232頁），是系爭帳戶確遭詐欺取財成員用以
    作為詐騙告訴人4人之匯款工具乙情，應堪認定。
　㈡被告雖以前詞置辯，惟查：
　　⒈證人林錡宏①於警詢中陳稱：我當時是在我的居所將系爭帳
      戶交給被告，並因而實際獲得1萬元之報酬；後來系爭帳
      戶涉及詐騙而需出庭應訊時，被告教我要說系爭帳戶是供
      賭博使用等語（見本院卷第61頁至第64頁）；②於偵查中
      具結證稱：當時被告到我住處向我借系爭帳戶，我就將系
      爭帳戶交給被告，並約定我可因而獲得2萬元的報酬。但
      後來系爭帳戶涉及洗錢及詐欺取財，我接到警方通知時，
      有問被告應如何處理，被告跟我說只要向警方表示系爭帳
      戶是供我在網路賭博使用即可等語（見本院卷第103頁至
      第104頁）；③於本院審理中具結證稱：我於109年8月初，
      在我當時址設臺中市○○區○○路0號之居處，直接將系爭帳
      戶交給被告，並因而獲得將我積欠被告1萬元之債務抵償
      之報酬；於整個交付系爭帳戶的過程中，並沒有「阿杰」
      介入其中，被告沒有介紹「阿杰」給我認識，也不曾聯絡
      「阿杰」，或讓我與「阿杰」洽談交付系爭帳戶之事宜，
      我完全不認識「阿杰」等語（見本院卷第207頁至第211頁
      ）；④於另案審理中供稱：當時我有積欠被告債務，被告
      就向我借帳戶，我因而將系爭帳戶之存摺、提款卡及密碼
      交給被告；我將系爭帳戶交給被告因而獲得的利益為1萬
      元等語（見本院影卷第43頁、中高分院影卷第78頁）。
　　⒉又觀諸卷附被告與證人林錡宏之通話譯文（見110偵1959卷
      第125頁至第127頁），其等對話內容分別如下：
錄音檔案名稱 對話內容 tmp_Z0000000000000000000 林錡宏：今天又收到第二張傳票了啦，有夠煩的。 簡宏逸：就像上次一樣啊，傳票就是要去開庭啊。 林錡宏：我拿合庫的簿子給你，怎麼那麼多問題。 簡宏逸：好啦，我就跟講遇到了就遇到了，我會叫公司處理。 林錡宏：好啦，我想說交簿子怎麼變成詐欺。 簡宏逸：遇到了我也是在處理，我有閃嗎。因為公司出了一點狀況，遇到了，我幫你處理就好。 林錡宏：好啦，如果他問我說錢為什麼會到我戶內，我要怎麼講？ 簡宏逸：你就說是賭博贏的。 林錡宏：好啦，我開完庭再跟你講。 00000000000000 簡宏逸：按照之前你做筆錄時我教你說的這樣就對了，他說什麼你就要認什麼，我不會害你。 林錡宏：好啦，說賭博這樣嗎？ 簡宏逸：對啦。 林錡宏：問題是去做筆錄時有受害者，你知道嗎？ 簡宏逸：你就照你的版本說，不是他說你強盜你就是強盜。 林錡宏：好啦。 簡宏逸：你就按照我說的，我不會害你，我後面都會幫你弄。 林錡宏：好啦，怎麼用，判決下來再賠錢這樣子喔？ 簡宏逸：對。你就說是賭博贏的，其他的都不知道。 林錡宏：好啦。　　　 
　　⒊證人林錡宏歷次陳述及證述內容始終一致，均表明其係將
      系爭帳戶資料交與被告收受，而與「阿杰」全然無涉等語
      ，且依上開通話譯文，亦可見被告於證人林錡宏向被告表
      示系爭帳戶涉及犯罪而需開庭時，被告全然未提及「阿杰
      」，亦無將證人林錡宏之疑問轉告他人之意，反而均自行
      指導證人林錡宏如何應訊，並表明其自身會替證人林錡宏
      處理相關事宜等語，而與證人林錡宏上開陳述及證述：我
      是將系爭帳戶交給被告，與「阿杰」無關等語互核相符，
      足認本案係由被告向證人林錡宏收受系爭帳戶資料後，再
      轉交與不詳詐欺取財成員，而容任不詳詐欺取財成員使用
      系爭帳戶詐欺他人財物，並藉此掩飾或隱匿犯罪所得去向
      甚明。
　　⒋被告雖辯稱：林錡宏跟「阿杰」沒有直接聯繫，都透過我
      居間轉達，並轉知雙方交付系爭帳戶之時間、地點，再由
      林錡宏和「阿杰」自行面交系爭帳戶，詳細內容我都沒有
      介入；上開通話譯文所示之內容，都是「阿杰」告訴我後
      ，再由我轉告林錡宏；我是用飛機通訊軟體與「阿杰」聯
      繫，及用微信與林錡宏聯繫，但我現在已無法聯絡「阿杰
      」云云（見本院卷第159頁至第160頁、第232頁）。然其
      上開所辯，與證人林錡宏歷次陳述、證述內容及上開通話
      譯文均不符，已難遽信，且若被告確實僅係居間介紹證人
      林錡宏與「阿杰」認識，審酌現今通訊軟體發達，被告可
      直接將證人「林錡宏」與「阿杰」之聯絡方式告知對方，
      讓其等自行洽談交付系爭帳戶事宜，而無由被告居間轉達
      ，徒增對話時間、精力耗費之必要，是被告前揭辯詞，顯
      違常情。又被告復無法提出「阿杰」之真實姓名年籍資料
      、聯絡方式，或其與「阿杰」來往之對話紀錄，基上各情
      ，均徵被告所辯，顯係臨訟卸責之詞，無從採信。
    ⒌按刑法上之故意，分為直接故意（確定故意）與間接故意
      （不確定故意），行為人對於構成犯罪之事實，明知並有
      意使其發生者，為直接故意；行為人對於構成犯罪之事實
      ，預見其發生而其發生並不違背其本意者，為間接故意。
      另幫助犯之成立，以行為人主觀上認識被幫助者正欲從事
      犯罪或係正在從事犯罪，且該犯罪有既遂之可能，而其行
      為足以幫助他人實現構成要件者，即具有幫助故意，並不
      以行為人確知被幫助者係犯何罪名為必要。查金融帳戶事
      關存戶個人財產權益之保障，屬個人理財之工具，若與存
      戶之提款卡及密碼結合，專屬性、私密性更形提高，除非
      本人或與本人具密切親誼關係者，難認有何正當理由可自
      由流通使用該提款卡，稍具通常社會歷練之一般人亦應具
      備妥為保管該等物品，縱有特殊情況，致須將該等物品交
      付予自己不具密切親誼之人時，亦必深入瞭解該他人之可
      靠性與用途，以防止遭他人違反自己意願使用或不法使用
      之常識，且提款卡及密碼等有關個人財產及身分之物品，
      如淪落於不明人士手中，極易被利用為與財產有關之犯罪
      工具。又邇來詐欺取財之犯罪類型層出不窮，該等犯罪，
      多數均係利用他人帳戶作為詐欺所得財物之出入帳戶，業
      經媒體廣為披載，金融機關亦一再提醒勿將帳戶資料提供
      他人使用之重要性。是依一般人通常之知識、智能及經驗
      ，應已知悉將帳戶資料交付他人，極可能使取得帳戶資料
      者藉帳戶取得不法犯罪所得，且隱匿帳戶內資金之實際取
      得人之身分，以逃避追查。質言之，依當前社會一般人之
      智識程度與生活經驗，對於非依正常程序要求提供金融帳
      戶提款卡或密碼者，應可預見其極可能係為取得人頭帳戶
      供作犯罪工具使用或隱匿金流追查。而被告於本院審理中
      自承其知悉不可隨意將個人金融帳戶交給陌生人使用，否
      則可能遭他人作為詐欺取財之匯款工具，並製造金流斷點
      等語（見本院卷第232頁），復依被告自述高中肄業，經
      營行動餐車，需扶養父母親之智識程度及社會經驗（參見
      本院卷第233頁），足徵被告對於不得任意交付個人申設
      金融帳戶資料予陌生人使用一事，知之甚詳，並得以預見
      與被告及證人林錡宏均不具深厚信賴關係之他人取得系爭
      帳戶存摺、提款卡及密碼，極可能供他人作為收受、移轉
      詐欺款項使用，並以此方式遮斷金流、躲避檢警追查。被
      告竟仍率爾向證人林錡宏收取系爭帳戶後，轉交與全然陌
      生之他人使用，足認被告對於不詳詐欺取財成員詐欺本案
      告訴人之行為，及藉其轉交之金融帳戶供輾轉匯入告訴人
      遭詐騙之款項，該等款項復轉帳至其他金融帳戶，而移轉
      犯罪所得，製造金流斷點，使他人逃避刑事追訴之洗錢犯
      行，雖非有意使其發生，然此等結果之發生，顯均不違其
      本意，被告具有幫助他人詐欺取財及幫助一般洗錢之不確
      定故意及行為，至為明確。　
　　⒍被告雖另辯稱：當時我認為系爭帳戶是要供博弈使用云云
      （見本院卷第232頁）。惟合法之博奕公司或經營業者，
      實無使用與該博弈事業素無關連且欠缺信賴基礎之他人金
      融帳戶，徒增遭他人藉機凍結帳戶侵吞款項之風險，此乃
      眾所週知之事實。且供陌生人博弈使用，並非合理之日常
      生活資金往來用途，被告明知上情，仍欣然向證人林錡宏
      收受系爭帳戶並交與真實姓名及年籍均不詳且全無信賴基
      礎之陌生人，實與常情不符，足認被告之辯解不實，要難
      採信。
　　⒎至被告雖向證人林錡宏收取系爭帳戶存摺、提款卡及密碼
      後，交與詐欺犯罪者使用，惟本案無積極證據足資證明向
      被告收取帳戶者、向告訴人實施詐術及移轉詐騙款項者均
      為不同之多人，或確有3人以上之共同正犯參與本案詐欺
      取財犯行，依罪證有疑利於被告之原則，尚難認前述詐欺
      取財成員人數已達3人以上共同犯之情形，附此敘明。
  ㈢綜上所述，被告前揭所辯與常情有違，亦與上開事證不符，
    不足採信。本案事證明確，被告犯行堪以認定，應依法論科
    。
三、論罪科刑
  ㈠按刑法上之幫助犯，係對於犯罪與正犯有共同之認識，而以
    幫助之意思，對於正犯資以助力，而未參與實施犯罪之行為
    者而言（最高法院88年度台上字第1270號判決意旨參照）。
    是以，如未參與實施犯罪構成要件之行為，且係出於幫助之
    意思提供助力，即屬幫助犯，而非共同正犯。查被告轉交系
    爭帳戶存摺、提款卡及密碼與詐欺者，供詐欺者使用該帳戶
    輾轉收受詐欺取財款項，而遂行詐欺取財之犯行，顯係以幫
    助他人犯罪之意思，參與詐欺取財構成要件以外之行為，而
    屬幫助詐欺取財行為。
  ㈡次按金融帳戶乃個人理財工具，依我國現狀，申設金融帳戶
    並無任何特殊限制，且可於不同之金融機構申請多數帳戶使
    用，是依一般人之社會通念，若見他人不以自己名義申請帳
    戶，反而收購或借用別人之金融帳戶以供使用，並要求提供
    提款卡及告知密碼，則提供金融帳戶者主觀上如認識該帳戶
    可能作為對方收受、提領特定犯罪所得使用，對方提領後會
    產生遮斷金流以逃避國家追訴、處罰之效果，仍基於幫助之
    犯意，而提供該帳戶之提款卡及密碼，以利洗錢實行，仍可
    成立一般洗錢罪之幫助犯（最高法院108年度台上字第3101
    號判決要旨參照）。本案被告主觀上預見將系爭帳戶存摺、
    提款卡及密碼交付他人，系爭帳戶可能遭他人用於收受、移
    轉詐欺犯罪所得之用，並因而產生遮斷金流致使檢警難以追
    查之效果，仍基於幫助之犯意，交付系爭帳戶以利一般洗錢
    犯罪實行等情，業經認定如前，揆諸上開說明，應成立幫助
    一般洗錢罪。
  ㈢核被告所為，係犯刑法第30條第1項前段、第339條第1項之幫
    助詐欺取財罪及刑法第30條第1項前段、洗錢防制法第14條
    第1項之幫助一般洗錢罪。
  ㈣被告及證人林錡宏故均有提供系爭帳戶以幫助他人犯詐欺取
    財及一般洗錢之不確定故意，然刑法第28條之共同正犯，係
    指二人以上共同實施犯罪之行為者而言，幫助他人犯罪，並
    非實施正犯，故本案事實上雖有二人共同幫助詐欺取財及幫
    助一般洗錢，仍應各負幫助詐欺取財及幫助一般洗錢責任，
    而無論以共同正犯之餘地（最高法院33年度上字第793號判
    決要旨參照），附此敘明。
　㈤被告轉交系爭帳戶存摺、提款卡及密碼之行為，係以單一幫
    助詐欺、幫助一般洗錢行為，幫助詐欺犯罪者遂行詐欺告訴
    人4人與一般洗錢犯行，同時侵害本案告訴人4人之財產權，
    助成正犯對4名告訴人為詐欺取財、一般洗錢得逞，係一行
    為觸犯數幫助詐欺取財、數幫助一般洗錢罪名之想像競合犯
    ，應依刑法第55條規定，從一情節較重之幫助一般洗錢罪處
    斷。
  ㈥公訴意旨雖漏未論及被告交付系爭帳戶資料而幫助不詳詐欺
    犯罪者為如犯罪事實欄㈡至㈣所示詐欺取財及一般洗錢犯行
    ，惟此與上開業經起訴如犯罪事實欄㈠所示幫助詐欺取財及
    幫助一般洗錢犯行，具想像競合犯之裁判上一罪關係，業如
    前述，自為起訴效力所及，並於本院審理中予以被告辨明犯
    罪之機會（見本院卷第225頁至第232頁），無礙其防禦權之
    行使，本院自得併予審理。
　㈦被告前因妨害自由等案件，經臺灣彰化地方法院以104年度簡
    字第636號判決分別判處有期徒刑4月、3月，並定應執行有
    期徒刑5月確定，嗣於104年8月18日易科罰金執行完畢等情
    ，業據被告於本院審理中供述明確（見本院卷第232頁），
    並有臺灣高等法院被告前案紀錄表在卷可證。而本案如犯罪
    事實欄㈠至㈣所示實施詐欺取財犯罪之正犯實行犯罪時間分
    別為109年7月6日、30日、同年8月4日、11日，且告訴人4人
    遭詐騙所交付之款項，於109年8月16日起即陸續轉匯至系爭
    帳戶等情，有系爭帳戶及甲帳戶之交易明細在卷可稽（見11
    0偵4678卷第196頁、本院卷第107頁至第111頁），依幫助犯
    之從屬性，正犯實施犯罪之時間亦為幫助犯之犯罪時間，足
    認被告於有期徒刑執行完畢後，5年以內故意再犯本案有期
    徒刑以上之罪，為累犯，並依司法院釋字第775號解釋意旨
    ，審酌被告於前案執行完畢後，未生警惕，故意再為本案犯
    行，足見前罪之徒刑執行成效不彰，其對刑罰之反應力顯然
    薄弱，衡量本案犯罪情節及被告所侵害之法益，予以加重最
    低本刑並無罪刑不相當之情事，爰依刑法第47條第1項之規
    定加重其刑。
　㈧被告係幫助犯，審酌其幫助詐欺取財、幫助一般洗錢行為並
    非直接破壞被害人之財產法益，且其犯罪情節較詐欺取財、
    一般洗錢犯行之正犯輕微，爰依刑法第30條第2項規定，按
    一般洗錢正犯之刑減輕之，並依法先加後減之。
　㈨爰以行為人責任為基礎，審酌被告向證人林錡宏收受系爭帳
    戶存摺、提款卡及密碼後，轉交供他人使用，影響社會正常
    交易安全，被告本身雖未實際參與詐欺取財及洗錢犯行，但
    不顧政府近年來為查緝犯罪，大力宣導民眾勿輕率提供個人
    申辦之金融帳戶資料而成為詐騙之幫兇，仍交付帳戶資料供
    他人行騙使用，使犯罪追查趨於複雜、詐欺犯罪所得之去向
    及所在得以隱匿，助長詐欺犯罪，告訴人4人因此受有財產
    上損害，所為實不足取；惟念及被告未直接參與詐欺取財、
    洗錢等犯行，其惡性及犯罪情節較正犯輕微，兼衡其犯罪手
    段、造成告訴人4人財產法益與社會整體金融體系之受損程
    度，及其犯後否認犯行，並稱自身並無能力賠償等語（見本
    院卷第160頁），故未與告訴人4人成立調解及賠償其等損失
    之態度；暨被告於本院審理中自述之智識程度及家庭經濟生
    活狀況（見本院卷第233頁）等一切情狀，量處如主文所示
    之刑，並就罰金刑部分諭知易服勞役之折算標準，以示懲儆
    。　
四、沒收　　
　㈠被告本案係使用其所有之Iphone11手機與證人林錡宏及不詳
    詐欺犯罪者聯繫等情，業據被告於本院審理中供述明確（見
    本院卷第160頁），然該手機並未扣案，審酌手機為日常生
    活用品，並非違禁物，沒收對於預防犯罪之成效有限，欠缺
    刑法上之重要性，故依刑法第38條之2第2項之規定，不予宣
    告沒收。
　㈡被告始終否認有因本案犯行而獲得犯罪所得，證人林錡宏於
    本院審理中雖具結證稱：我有因提供帳戶而獲得抵債1萬元
    之利益等語（見本院卷第208頁至第209頁），然亦未證稱被
    告有因而獲得任何報酬，卷內復無證據足認被告確有因本案
    犯行而實際獲得犯罪所得，自無從遽認被告有何實際獲取之
    犯罪所得，爰不予諭知沒收或追徵其價額。
　㈢另告訴人4人分別受騙而交付之款項，雖均輾轉匯入系爭帳戶
    ，然該等款項均由詐欺者轉帳至其他帳戶，非屬被告所有，
    亦非在被告實際掌控中，被告就所隱匿之財物不具所有權及
    事實上處分權，無從依洗錢防制法第18條第1項就所提領全
    部金額諭知沒收，併予敘明。　　
據上論斷，應依刑事訴訟法第299條第1項前段，洗錢防制法第14
條第1項，刑法第11條前段、第30條第1項前段、第2項、第339條
第1項、第55條、第47條第1項、第42條第3項，刑法施行法第1條
之1第1項，判決如主文。　　
本案經檢察官張聖傳提起公訴，檢察官陳君瑜到庭執行職務。
中　　華　　民　　國　　111 　年　　5 　　月　　19　　日
                  刑事第五庭  審判長法  官  唐中興
　　　　　　　　　
　　　　　　　　　                  法  官  李怡真
　　　　　　　　　
              　　　　　　　　　    法  官  黃世誠
以上正本證明與原本無異。
如不服本判決應於收受送達後20日內向本院提出上訴書狀，並應
敘述具體理由；其未敘述上訴之理由者，應於上訴期間屆滿後20
日內向本院補提理由書（均須按他造當事人之人數附繕本）「切
勿逕送上級法院」。
告訴人或被害人如不服判決，應備理由具狀向檢察官請求上訴，
上訴期間之計算，以檢察官收受判決正本之日起算。
　　　　                            書記官  楊均謙
中　　華　　民　　國　　111 　年　　5 　　月　　19　　日

附錄論罪科刑法條
中華民國刑法第30條
幫助他人實行犯罪行為者，為幫助犯。雖他人不知幫助之情者，
亦同。
幫助犯之處罰，得按正犯之刑減輕之。
中華民國刑法第339條
意圖為自己或第三人不法之所有，以詐術使人將本人或第三人之
物交付者，處5年以下有期徒刑、拘役或科或併科50萬元以下罰
金。
以前項方法得財產上不法之利益或使第三人得之者，亦同。
前二項之未遂犯罰之。
洗錢防制法第14條
有第二條各款所列洗錢行為者，處7年以下有期徒刑，併科新臺
幣5百萬元以下罰金。
前項之未遂犯罰之。
前二項情形，不得科以超過其特定犯罪所定最重本刑之刑。
附表一（時間：民國，金額：新臺幣）
編號 二段條碼 訂單編號 繳費門市 繳費時間 交易金額  1 0000000P00000000 0000000000000000000 福壽門市 109年8月18日晚上9時32分 2萬元  2 0000000P00000000 0000000000000000000 昌原門市 109年8月18日晚上9時47分 2萬元  3 0000000P00000000 0000000000000000000 昌原門市 109年8月18日晚上9時48分 2萬元  4 0000000P00000000 0000000000000000000 昌福門市 109年8月18日晚上9時54分 2萬元  5 0000000P00000000 0000000000000000000 思源門市 109年8月18日晚上9時57分 2萬元  6 0000000P00000000 0000000000000000000 源福門市 109年8月19日上午7時53分 2萬元  7 0000000P00000000 0000000000000000000 源福門市 109年8月19日上午7時55分 2萬元  8 0000000P00000000 0000000000000000000 昌福門市 109年8月19日上午8時 2萬元  9 0000000P00000000 0000000000000000000 昌福門市 109年8月19日上午8時1分 2萬元  10 0000000P00000000 0000000000000000000 央福門市 109年8月19日上午11時49分 2萬元  11 0000000P00000000 0000000000000000000 昌宏門市 109年8月19日下午1時6分 2萬元  12 0000000P00000000 0000000000000000000 昌宏門市 109年8月19日下午1時6分 2萬元  13 0000000P00000000 0000000000000000000 福壽門市 109年8月19日上午8時6分 2萬元  14 0000000P00000000 0000000000000000000 福壽門市 109年8月19日上午8時7分 2萬元  15 0000000P00000000 0000000000000000000 央福門市 109年8月19日上午11時48分 2萬元 
附表二（時間：民國，金額：新臺幣）
編號 二段條碼 訂單編號 繳費門市 繳費時間 交易金額  1 00GMPZ0000000000 0000000000000000000 全家超商太陽門市 109年8月11日晚上8時53分 5000元  2 0000000P00000000 0000000000000000000 統一超商仟發門市 109年8月12日上午11時50分 5000元 
附表三
編號 犯罪事實 所憑證據及其卷內位置 1 如犯罪事實欄㈠所示 ⒈告訴人楊淳婷於警詢之陳述（見本院卷第65頁至第69頁） ⒉告訴人楊淳婷與暱稱「游詩敏」之LINE及Instagram對話紀錄翻拍照片（見本院卷第71頁至第73頁） ⒊統一超商補單列印服務繳費單、統一超商代收款專用繳款證明(見本院卷第75頁至第83頁) ⒋台灣萬事達金流股份有限公司109年9月11日<109>萬字第485號函(見本院卷第85頁至第87頁) ⒌紅樂企業社109年9月23日函(見本院卷第89頁至第91頁) ⒍豪豪生技公司109年10月22日109順字第109102201號函(見本院卷第93頁至第95頁) 2 如犯罪事實欄㈡所示 ⒈告訴人黃景瀚於警詢之陳述（見110偵18098卷第19頁至第29頁） ⒉告訴人黃景瀚與詐欺犯罪者之LINE對話紀錄翻拍照片（見110偵18098卷第157頁至第163頁） ⒊政麟科技公司109年9月16日政字第0109091601號函(見110偵18098卷第37頁) ⒋告訴人黃景瀚之兆豐國際商業銀行帳戶存摺內頁交易明細影本、網路轉帳交易明細截圖(見110偵18098卷第113頁至第122頁、第127頁) 3 如犯罪事實欄㈢所示 ⒈告訴人吳貞宜於警詢之陳述（見110偵1958卷第35頁至第41頁） ⒉告訴人吳貞宜與WOOTALK暱稱「貝拉」之對話紀錄截圖(見110偵1958卷第173頁至第213頁) ⒊政麟科技公司109年9月14日匯字第0109091401號函(見110偵1958卷第97頁) ⒋Max touch投資平台網頁畫面列印資料、交易明細截圖(見110偵1958卷第129頁至第140頁、第215頁至第217頁) ⒌告訴人吳貞宜手寫匯款明細暨網路銀行轉帳交易明細翻拍照片(見110偵1958卷第159頁、第169頁) 4 如犯罪事實欄㈣所示 ⒈告訴人林雨嫺於警詢之陳述（見110偵4678卷第19頁至第21頁） ⒉告訴人林雨嫺與臉書暱稱「阿國幫幫忙」之對話紀錄翻拍照片（見110偵4678卷第65頁至第70頁） ⒊統一超商及全家便利商店代收款繳款證明(見110偵4678卷第59頁) ⒋臉書暱稱「阿國幫幫忙」提供之投資平台頁面截圖（見110偵4678卷第61頁至第63頁） ⒌台灣萬事達公司109年9月18日<109>萬字第591號函(見110偵4678卷第31頁)